【裁判字號】    89,交上易,357
【裁判日期】    890330
【裁判案由】    過失傷害
【裁判全文】
臺灣高等法院臺南分院刑事判決          八十九年度交上易字第三五七號   Ｃ
      上  訴  人
      即  被  告  乙  ○  ○
右上訴人因過失傷害案件，不服臺灣臺南地方法院八十八年度交易字第四七號中華
民國八十八年十二月三十一日第一審判決（起訴案號：臺灣臺南地方法院檢察署八十
八年度偵字第一一六八五號），提起上訴，本院判決如左：
      主      文
上訴駁回。
      事      實
一、乙○○於民國八十八年六月二十二日一時三十分，駕駛車牌號碼ＯＮ－一六五七
    號自用小客車，沿台南市○○路外側快車道由東往西方向行駛，途經小東路（閃
    光黃燈）與勝利路（閃光紅燈）設有閃光號誌之交岔路口，本應注意車輛行駛時
    ，駕駛人應注意車前狀況，隨時採取必要之安全措施及其車道為閃光黃燈號誌表
    示警告，車輛應減速接近，注意安全小心通過，而依當時情形，又無不能注意之
    情事，竟疏於注意，於通過上開交岔路口時，嚴重超速行駛，適同一時、地，駕
    駛車牌號碼ＵＷＰ－五三二號輕機車後載甲○○之丙○○，沿台南市○○路由南
    由往北方向行駛，途經該交岔路口亦未注意讓行駛於幹線道之葉車先行，由於雙
    方有上述之疏失，乙○○之小客車左前方，與丙○○之機車相撞擊，致丙○○、
    甲○○二人於車倒地後，丙○○受有頭部硬腦膜上出血併多處擦傷、額骨裂傷骨
    折；甲○○受有右股骨及脛骨骨折等傷害。
二、案經丙○○、甲○○訴由台南市警察局第五分局報請臺灣臺南地方法院檢察署檢
    察官偵查起訴。
      理      由
一、訊據上訴人即被告對於右揭事實坦承不諱，核與告訴人丙○○、甲○○指訴之情
    節相符，並有道路交通事故調查表（一）（二）及現場照片多張在卷可稽，而被
    害人丙○○、甲○○確因本件車禍分別受傷，復有診斷證明書二紙（均影本）在
    卷可按。按閃光黃燈號誌表示警告，車輛應減速接近，注意安全小心通過；汽車
    行駛時，駕駛人應注意車前狀況隨時採取必要安全措施。道路交通標誌標線號誌
    設置規則第二百十一條第一項第一款，道路交通安全規則第九十四第三項分別定
    有明文。被告駕車行經上揭肇事路段，自應注意依上述道路交通安全規則等相關
    規定行車，以策安全，且依當時情狀，尚無不能注意之情形，乃被告竟疏於注意
    ，貿然前行，因而肇事，被告之行為自應認為有過失。而其過失行為與被害人受
    傷間有相當因果關係，事證己臻明確，被告犯行堪以認定。
二、核被告所為，係犯刑法第二百八十四條第一項前段之過失傷害罪。其一個過失行
    為，造成丙○○、甲○○二人因而受傷，應依想像競合犯之例，從一重處斷。
    原審以被告罪證明確，因予適用刑法第二百八十四條第一項前段、第五十五條、
    第四十一條、罰金罰鍰提高標準條例第一條前段、第二條，並審酌被告之品性、
    犯罪情節、犯罪所生危害及犯罪後未與被害人達成和解賠償其損害等一切情狀，
    量處有期徒刑三月，並諭知易科罰金之折算標準。本院經核原判決認事用法，並
    無不合，量刑亦稱妥適。被告上訴意旨，指摘原判決量刑過重，為無理由，應予
    駁回。
據上論結，應依刑事訴訟法第三百六十八條，判決如主文。
本案經檢察官張斗輝到庭執行職務。
中    華    民    國      八十九      年      三      月      三十      日
                                  臺灣高等法院臺南分院刑事第四庭
                                      審判長法官  徐    財    福
                                            法官  宋    明    蒼
                                            法官  蔡    崇    義
右正本證明與原本無異。
不得上訴。
                                      法院書記官  李    育    儒
中    華    民    國      八十九      年      四      月      六        日
附錄本案論罪科刑法條全文：
刑法第二百八十四條第一項：
因過失傷害人者，處六月以下有期徒刑、拘役或五百元以下罰金，致重傷者，處一年
以下有期徒刑、拘役或五百元以下罰金。


司法院資訊處製作；財團法人民間司法改革基金會備份。
